宣示判決筆錄
原      告  新安東京海上產物保險股份有限公司台中分公司

法定代理人  王文龍  
訴訟代理人  洪銘遠  
被      告  王志柏  
上列當事人間111年度中小字第2253號請求侵權行為損害賠償(交
通)事件，於中華民國111年7月29日上午9時30分整在臺灣臺中地
方法院臺中簡易庭宣示判決，出席職員如下：
    法      官  林筱涵
    書  記  官  洪加芳
朗讀案由。
法官朗讀主文宣示判決如下：
    主      文
被告應給付原告新臺幣參萬參仟柒佰參拾柒元，及自民國一一一
年三月二十六日起至清償日止，按週年利率百分之五計算之利息
。
訴訟費用新臺幣壹仟元由被告負擔。
本判決得假執行。
    事實及理由之要領
一、原告主張：被告於民國109年12月16日7時53分許，駕駛車牌
    號碼000-0000號自用小客車，行經臺中市北屯區崇德路二段
    與崇德二路二段路口，因未注意車前狀況，碰撞原告所承保
    、訴外人楊秉霖所駕駛，且為訴外人魏麗純所有之車牌號碼
    0000-00號自用小客車（下稱系爭車輛），致系爭車輛受損
    ，修復費用共計新臺幣（下同）52,970元（含工資費用12,1
    00元、烤漆費用19,500元、零件費用21,370元），而系爭車
    輛受損部分業由原告依保險契約予以理賠。為此，爰依保險
    法第53條之規定及侵權行為之法律關係，請求被告賠償上開
    零件折舊後之修復費用33,737元，並聲明：被告應給付原告
    33,737元，及自起訴狀繕本送達翌日起至清償日止，按週年
    利率百分之5計算之利息。
二、上開原告主張之事實，業據其提出理算作業、理賠案件簽收
    單、電子發票證明聯、行車執照、道路交通事故當事人登記
    聯單、現場圖、估價單、車損照片為證，並經本院向臺中市
    政府警察局第五分局調取本件交通事故之當事人登記聯單、
    現場圖、調查報告表、調查紀錄表、補充資料表、現場及車
    損照片核閱無誤。被告已於相當時期受合法之通知，而於言
    詞辯論期日不到場，亦未提出準備書狀爭執，依民事訴訟法
    第436條之23準用第436條第2項適用第280條第3項、第1項之
    規定，視同自認。從而，原告依保險法第53條之規定及侵權
    行為之法律關係，請求被告給付零件折舊後之修復費用33,7
    37元（即工資費用12,100元、烤漆費用19,500元、零件費用
    2,137元），及自起訴狀繕本送達翌日即111年3月26日起（
    見豐小卷第49頁送達證書）至清償日止，按週年利率百分之
    5計算之利息，為有理由，應予准許。
三、訴訟費用負擔及假執行宣告之依據：民事訴訟法第78條、第
    436條之19第1項、第436條之20。
　
民事訴訟法第436條之24第2項：
對於本判決之上訴，非以違背法令為理由，不得為之。
如對本判決上訴，須於判決送達後20日內向本院提出上訴狀，並
須表明原判決所違背之法令及其具體內容與依訴訟資料可認為原
判決有違背法令之具體事實之上訴理由（均須按他造當事人之人
數附繕本）。
中　　華　　民　　國　　111 　年　　7 　　月　　29　　日
                  臺灣臺中地方法院臺中簡易庭
                                  法  官  林筱涵
                                  書記官  洪加芳
以上正本證明與原本無異。
中　　華　　民　　國　　111 　年　　7 　　月　　29　　日
                                  書記官  洪加芳